* C:\Users\joaqu\Desktop\Circuit-Design\LDOB_Regulator\LDOB_Regulator_v2.asc
Q1 N004 Vref Pol 0 BC546B
Q2 Vod Vf Pol 0 BC546B
Q3 N004 N004 N002 0 BC327-25
Q4 Vod N004 N003 0 BC327-25
RE1 Vin N002 {RE}
RE2 Vin N003 {RE}
Vref Vref 0 1.2
Q§TIP42C Vs1 N001 Vin 0 TIP42C
Q2N6487 N001 Vod Vs1 0 Q2N6487
Rs Vo Vs1 0.1
Rf1 Vo Vf 3.16k
Rf3 Vf N006 1k08
Rf2 N006 0 1.09K
RL Vo 0 {RL}
C1 N005 0 {CL}
M1 N006 SELA 0 0 2N7002
R1 Vs1 N007 10k
R2 Vo N011 10k
R3 Vs N014 10k
R4 N011 Vs 100k
R5 N007 0 100k
R6 Vrefc N016 10k
R7 0 N014 100k
R8 N015 N016 100k
R9 P001 N015 100
Q7 Vod P001 0 0 2N2222
R10 N010 N009 10k
R11 N010 N020 10k
R12 N008 Vref 20k
R13 0 N008 10k
R14 0 N019 10k
R15 Vf N019 900
R16 Vrefc N012 10k
R17 0 N012 10k
VSELA SELA 0 0
Q8 N013 N013 N017 0 BC546B
R18 Vin N013 4.7K
Q9 Pol N013 N018 0 BC546B
R19 N017 0 470
R20 N018 0 470
XU6 N008 N009 VIN 0 N009 LM358
XU3 N019 N020 VIN 0 N020 LM358
XU4 N010 N012 VIN 0 Vrefc LM358
XU5 N007 N011 VIN 0 Vs LM358
XU1 N014 N016 VIN 0 N015 LM358
L1 0 N021 1000Meg
C2 N021 VCOMP_V 1000Meg
VCOMP1 VCOMP_V 0 1.2 AC 1
VCOMP2 VCOMP_I 0 656m AC 1
I1 0 Vod 0 AC 0
I2 0 Vo 0 AC 0
C3 Vod 0 22n
R22 Vo N005 1
L2 N022 0 1000Meg
C4 VCOMP_I N022 1000Meg
C5 N011 Vs 220p
Vin Vin 0 PULSE(6.25 6.45 1m 1u 1u 100m)
.model NPN NPN
.model PNP PNP
.lib C:\Users\joaqu\Documents\LTspiceXVII\lib\cmp\standard.bjt
.model NMOS NMOS
.model PMOS PMOS
.lib C:\Users\joaqu\Documents\LTspiceXVII\lib\cmp\standard.mos
;param Vin 6.35
* Parámetros
;param RE 4.7
;param RL 5
;step param RL 100 0.1 0.1
* Lazo de corriente
* Referencia Lazo de Corriente
;lib opamp.sub
* Fuente de corriente de polarizacion\nEspejo Simple
* Selector
.meas DC Vo1rl FIND V(Vo) AT=6.25
.meas DC Vo2rl FIND V(Vo) AT=6.45
.meas DC RegLin PARAM ((Vo2rl-Vo1rl)/0.2)
* Regulacion de linea
.meas OP Vo1rc FIND V(Vo) AT 100
.meas OP Vo2rc FIND V(Vo) AT 5
.meas OP Io1rc FIND I(RL) AT 100
.meas OP Io2rc FIND I(RL) AT 5
.meas OP RegCar PARAM (-(Vo2rc-Vo1rc)/(Io2rc-Io1rc))
* Regulacion de carga
* -100*((V(vo)*I(RL))/(V(VIN)*I(VIN)))
* Eficiencia
;include TL081.txt
.lib opamp.sub
* Modelos de simulacion
.include 2N6487.lib
.MODEL TIP42C PNP(Is=66.19f Xti=3 Eg=1.11 Vaf=100 Bf=137.6 Ise=862.2f Ne=1.481 Ikf=1.642 Nk=.5695 Xtb=2 Br=5.88 Isc=273.5f Nc=1.24 Ikr=3.555 Rc=79.39m Cjc=870.4p Mjc=.6481 Vjc=.75 Fc=.5 Cje=390.1p Mje=.4343 Vje=.75 Tr=235.4n Tf=23.21n Itf=71.33 Xtf=5.982 Vtf=10 Rb=.1 Vceo=100 Icrating=6 mfg=Texas)
.include LM358.txt
* Fuente para analisis \nde Compensacion
* Fuente para analisis \nde Compensacion
.op
;ac dec 20 0.1 1000Meg
;dc VIN 1 12
;tran 0 0.5 0 1m
* Tipos de simulacion
.param Vin 6.35
;param VINAC 1
;param VREFDC 1.2
;param VREFAC 0
.param RL 500
;step param RE 1k 1.5k 100
.param RE 470
;step param RL 100 0.1 0.25
;step param VINDC 4 12 0.1
.param CL 15u
* Parametros de carga
* Parametros de fuentes
* Parametros de simulacion
;step param CL list 1u 15u
;step param C3 list 15n 50n 75n 100n 150n
.tran 0 200m 0 0.1m
.backanno
.end
